臺灣彰化地方法院刑事判決　　　　　　　 96年度易字第883號
公　訴　人　臺灣彰化地方法院檢察署檢察官
被　　　告　乙○○
　　　　　　寅○○
上列被告等因竊盜案件，經檢察官提起公訴（96年度偵字第4135
、4720、4827、4865、4869號），本院判決如下：
    主  文
乙○○犯如附表一、二所示之罪，各應處如附表一、二所示之刑
。有期徒刑部分應執行有期徒刑伍月，如易科罰金，以新臺幣壹
仟元折算壹日；拘役部分應執行拘役玖拾日，如易科罰金，以新
臺幣壹仟元折算壹日。
寅○○共同竊盜，累犯，處拘役拾伍日，如易科罰金，以新臺幣
壹仟元折算壹日。
    事  實
一、乙○○前於民國（下同）91年間因犯施用毒品案件，經臺灣
    花蓮地方法院於93年1 月6 日，以92年度花簡字第77號判決
    判處有期徒刑6 月確定（第1 案）；另於92年間，因竊盜案
    件，經臺灣花蓮地方法院以93年度易字第15號判決判處有期
    徒刑9 月，嗣因臺灣花蓮地方法院檢察署檢察官不服而提起
    上訴，經臺灣高等法院花蓮分院於94年1 月14日，以93年度
    上易字第129 號判決駁回上訴確定（第2 案）；復於93年間
    ，因違反毒品危害防制條例案件，經臺灣花蓮地方法院於93
    年9 月17日，以93年度易字第64號判決判處有期徒刑11月確
    定（第3 案），上開第2 、3 案經合併定其應執行刑為有期
    徒刑1 年6 月確定，並與上開第1 案接續執行，甫於95年1
    月30日縮短刑期執行完畢。而寅○○於94年間，因違反毒品
    危害防制條例案件，經本院於94年5 月27日以94年度斗簡字
    第17號判決判處有期徒刑6 月，如易科罰金以銀元300 元折
    算1 日確定，甫於95年1 月18日因縮刑期滿而執行完畢。詎
    乙○○仍不知悔改，竟意圖為自己不法之所有，先後於附表
    一所示之時間、地點，以附表一所示之方式，竊取己○○、
    丙○○、林伯良、癸○○、黃阿娟、戊○○、甲○○、丑○○、庚○○、子○○分別所有如附表一所示之財物，得手後
    ，均供己使用或食用。而乙○○及寅○○復共同基於基於為
    自己不法所有意圖之犯意聯絡，於附表二所示之時間、地點
    ，以附表二所示之方式，竊取壬○○所有之鋁門1 個（價值
    新臺幣【下同】500 元）。嗣乙○○先於96年4 月24日凌晨
    0 時許，因形跡可疑又未帶有證件，為警盤查，乙○○遂於
    有偵查犯罪職權之機關或個人發覺其犯罪前，主動向員警坦
    承其另有如附表一編號五至七所示之竊盜犯行，自首而接受
    裁判。復於96年5 月6 日、同年月7 日、8 日續於有偵查犯
    罪職權之機關或個人發覺其犯罪前，主動向警方坦承涉有如
    附表其餘之竊盜犯行，而為警查獲。
二、案經彰化縣警察局員林分局報請臺灣彰化地方法院檢察署檢
    察官偵查起訴。
    理  由
一、上揭犯罪事實，業據被告乙○○迭於警詢、偵訊、本院準備
    程序及審理時均坦承不諱，且據被告寅○○於本院準備程序
    及審理時亦坦認無訛，核與證人即被害人辛○○、戊○○、
    甲○○於警詢、偵訊時所為之證述及證人即被害人己○○、
    癸○○、丁○○、壬○○、丙○○、丑○○、庚○○、子○○於警詢時所為之證述情節相符，復有贓物認領保管單1紙
    （附表編號八部分）、竊盜現場照片4張（附表二）、竊盜
    現場照片8張（附表一編號二、八、九、十）、竊盜現場照
    片4張（附表一編號一、四）、竊盜現場照片9張（附表編號
    五至七）、竊盜現場照片2張（附表一編號三）等在卷可稽
    ，足見被告二人之自白與事實相符，本件事證明確，被告二
    人上開竊盜犯行堪以認定。
二、核被告乙○○、寅○○所為，均係犯刑法第320 條第1 項之
    竊盜罪。被告二人就附表二之竊盜犯行，有犯意之聯絡及行
    為之分擔，均為共同正犯。被告乙○○就上開附表一、附表
    二所示之竊盜犯行，犯意各別，行為不同，應分論併罰。查
    被告乙○○前於91年間因犯施用毒品案件，經臺灣花蓮地方
    法院於93年1 月6 日，以92年度花簡字第77號判決判處有期
    徒刑6 月確定（第1 案）；另於92年間，因竊盜案件，經臺
    灣花蓮地方法院以93年度易字第15號判決判處有期徒刑9 月
    ，嗣因臺灣花蓮地方法院檢察署檢察官不服而提起上訴，經
    臺灣高等法院花蓮分院於94年1 月14日，以93年度上易字第
    129 號判決駁回上訴確定（第2 案）；復於93年間，因違反
    毒品危害防制條例案件，經臺灣花蓮地方法院於93年9 月17
    日，以93年度易字第64號判決判處有期徒刑11月確定（第3
    案），上開第2 、3 案經合併定其應執行刑為有期徒刑1 年
    6 月確定，並與上開第1 案接續執行，甫於95年1 月30 日
    縮短刑期執行完畢；而寅○○於94年間，因違反毒品危害防
    制條例案件，經本院於94年5 月27日以94年度斗簡字第17號
    判決判處有期徒刑6 月，如易科罰金以銀元300 元折算1 日
    確定，甫於95年1 月18日因縮刑期滿而執行完畢，其等二人
    均於有期徒刑之執行完畢後，故意再犯本件最重本刑為有期
    徒刑以上之罪，均為累犯，被告乙○○就所犯附表一、二所
    示之竊盜犯行，及被告寅○○所犯附表二所示之竊盜犯行，
    均應依刑法第47條第1 項之規定加重其刑。又按犯人在犯罪
    未發覺之前，向該管公務員告知其犯罪，而不逃避接受裁判
    ，即與刑法第62條規定自首之條件相符，不以言明「自首」
    並「願受裁判」為必要；刑法第62條所謂自首，只以犯人在
    犯罪未發覺之前，向該管公務員申告犯罪事實，而受裁判為
    已足，並不以使用自首字樣為必要（最高法院63年度臺上字
    第1101號判例、88 年 度臺上字第877 號判決意旨參照）。
    查本件被告乙○○於附表一、二所示之竊盜犯行未經有偵查
    犯罪職權之機關或個人發覺前，主動向員警坦承該等竊盜犯
    行，並接受裁判，依前開說明，爰依刑法第62條前段規定，
    就其所犯如附表一、二所示之竊盜犯行，分別減輕其刑，並
    依法先加後減之。爰審酌被告二人不思循正當途徑獲取所需
    ，任意攫取他人財物，輕忽他人之財產法益，且其前已有多
    次竊盜、毒品前科紀錄（參其前案紀錄表），素行不佳，詎
    仍不知悔改，一再為竊盜犯行，顯有漠視法紀之情，自不容
    輕縱，暨考量其犯罪之手段、動機、目的、生活狀況、智識
    程度，竊得財物金額不大，所生損害尚輕，及其等坦承一切
    犯行之態度等一切情狀，分別量處如主文所示之刑，且均諭
    知易科罰金之折算標準，並分別就被告乙○○所量處有期徒
    刑及拘役部分均定其應執行之刑，及均諭知易科罰金之折算
    標準。
據上論斷，應依刑事訴訟法第299 條第1 項前段，刑法第28條、
第320 條第1 項、第47條第1 項、第62條前段、第51條第5 款、
第6 款、第41條第1 項前段，刑法施行法第1 條之1 第1 項、第
2項 前段，判決如主文。
本案經檢察官吳曉婷到庭執行職務。
中　　華　　民　　國　　96　　年　　7 　　月　　12　　日
                  刑事第二庭    法  官  黃齡玉
以上正本證明與原本無異。
如不服本判決應於收受本判決後10日內向本院提出上訴書狀，其
未敘述上訴理由者，並得於提起上訴後10日內向本院補提理由書
狀（均須按他造當事人之人數附繕本）「切勿逕送上級法院」。
告訴人或被害人對於判決如有不服具備理由請求檢察官上訴者，
其上訴期間之計算係以檢察官收受判決正本之日期為準。
中　　華　　民　　國　　96　　年　　7 　　月　　12　　日
                                書記官  施嘉玫
附表一、被告乙○○一人以徒手方式所為：
┌──┬────────┬─────────┬────┬──────┬───────────┐
│編號│犯  罪  時  間  │犯   罪   地   點 │被 害 人│失 竊 財 物 │應   處   之   罪   刑│
├──┼────────┼─────────┼────┼──────┼───────────┤
│一  │96年2月17日晚間 │彰化縣大村鄉福興村│己○○  │監視器攝影鏡│乙○○竊盜，累犯，處拘│
│    │11時40分許      │山腳路150號       │        │頭1 支（價值│役貳拾日，如易科罰金，│
│    │                │                  │        │約2000元）  │以新臺幣壹仟元折算壹日│
│    │                │                  │        │            │。                    │
├──┼────────┼─────────┼────┼──────┼───────────┤
│二  │96年3月中旬不詳 │彰化縣大村鄉平和村│丙○○  │鋁門1 個（價│乙○○竊盜，累犯，處有│
│    │時間            │中正東路某處      │        │值4000元）  │期徒刑月，如易科罰金│
│    │                │                  │        │            │，以新臺幣壹仟元折算壹│
│    │                │                  │        │            │日。                  │
├──┼────────┼─────────┼────┼──────┼───────────┤
│三  │96年4月12日下午4│彰化縣員林鎮大明里│丁○○  │NOKIA牌手機1│乙○○竊盜，累犯，處有│
│    │時30分許        │員集路1段314號    │        │支（價值4999│期徒刑月，如易科罰金│
│    │                │                  │        │元）        │，以新臺幣壹仟元折算壹│
│    │                │                  │        │            │日。                  │
├──┼────────┼─────────┼────┼──────┼───────────┤
│四  │96年4月中旬不詳 │彰化縣員林鎮○○路│癸○○  │拖鞋1 雙（價│乙○○竊盜，累犯，處拘│
│    │時間            │2段36號           │        │值399元）   │役拾伍日，如易科罰金，│
│    │                │                  │        │            │以新臺幣壹仟元折算壹日│
│    │                │                  │        │            │。                    │
├──┼────────┼─────────┼────┼──────┼───────────┤
│五  │96年4月12日凌晨3│彰化縣員林鎮○○路│辛○○  │司洛克巧克力│乙○○竊盜，累犯，處拘│
│    │時30分許        │2段2號            │        │1 條（價值69│役拾日，如易科罰金，以│
│    │                │                  │        │元）        │新臺幣壹仟元折算壹日。│
├──┼────────┼─────────┼────┼──────┼───────────┤
│六  │96年4月22日下午4│彰化縣員林鎮○○路│戊○○  │剪刀1 把（價│乙○○竊盜，累犯，處拘│
│    │時40分許        │2段63號           │        │值70元）    │役拾日，如易科罰金，以│
│    │                │                  │        │            │新臺幣壹仟元折算壹日。│
├──┼────────┼─────────┼────┼──────┼───────────┤
│七  │96年4月23日下午 │彰化縣員林鎮○○路│甲○○  │司洛克巧克力│乙○○竊盜，累犯，處拘│
│    │3時30分許　　　 │162號             │        │1 條（價值69│役拾日，如易科罰金，以│
│    │                │                  │        │元）        │新臺幣壹仟元折算壹日。│
├──┼────────┼─────────┼────┼──────┼───────────┤
│八  │96年4月30日晚間7│彰化縣員林鎮○○路│丑○○  │腳踏車1 輛（│乙○○竊盜，累犯，處拘│
│    │時許            │4段37巷300號      │        │價值2500元）│役貳拾日，如易科罰金，│
│    │                │                  │        │            │以新臺幣壹仟元折算壹日│
│    │                │                  │        │            │。                    │
├──┼────────┼─────────┼────┼──────┼───────────┤
│九  │96年4月30日晚間8│彰化縣員林鎮○○路│庚○○  │腳踏車1 輛（│乙○○竊盜，累犯，處拘│
│    │時許            │78巷2號前         │        │價值2500元）│役貳拾日，如易科罰金，│
│    │                │                  │        │            │以新臺幣壹仟元折算壹日│
│    │                │                  │        │            │。                    │
├──┼────────┼─────────┼────┼──────┼───────────┤
│十  │96年5月6日下午3 │彰化縣員林鎮○○路│子○○  │巧克力1 條（│乙○○竊盜，累犯，處拘│
│    │時30分許        │3段321-323號      │        │價值25元）  │役拾日，如易科罰金，以│
│    │                │                  │        │            │新臺幣壹仟元折算壹日。│
└──┴────────┴─────────┴────┴──────┴───────────┘
附表二、被告乙○○與寅○○共同翻越菜園圍籬（僅以鐵絲搭設
，不構成安全設備）以徒手方式所為：
┌──┬────────┬─────────┬────┬──────┬───────────┐
│編號│犯  罪  時  間  │犯   罪   地   點 │ 被害人 │失 竊 財 物 │應   處   之   罪   刑│
├──┼────────┼─────────┼────┼──────┼───────────┤
│一  │96年4月19日中午 │彰化縣員林鎮○○路│壬○○  │鋁門1 個（價│乙○○共同竊盜，累犯，│
│    │12時30分許      │2段37巷8號        │        │值500元）   │處有期徒刑拾伍日，如易│
│    │                │                  │        │            │科罰金，以新臺幣壹仟元│
│    │                │                  │        │            │折算壹日。            │
└──┴────────┴─────────┴────┴──────┴───────────┘
